臺灣雲林地方法院刑事判決　　　　　　　 93年度易字第436號
公　訴　人　臺灣雲林地方法院檢察署檢察官
被　　　告　己○○　男　28歲.
　　　　　　　　　　（
上列被告因竊盜案件，經檢察官提起公訴（93年度偵字第4501號
、第4614號），及移送併案審理（94年度偵字第262號、第461號
、第548號、第991號、第1134號），於準備程序進行中被告就被
訴事實為有罪之陳述，經合議庭裁定由受命法官獨任進行簡式審
判程序，本院判決如下：
    主  文
己○○共同連續攜帶兇器竊盜，處有期徒刑壹年拾月。
扣案之自製六角扳手參支及鑰匙貳支均沒收。
    事實及理由
一、犯罪事實：
  (一)己○○意圖為自己不法之所有，並基於概括之犯意，先後為
    下列竊盜行為：
    (1)與江韓偉（另由檢察官偵辦中）基於犯意之聯絡，於民國
      93年10月17日晚間8 時（公訴意旨誤為27日下午3 時）許
      ，由江韓偉駕駛其父所有之無牌照自小貨車，搭載己○○
      ，前往雲林縣麥寮鄉三盛村許厝58-103號「昶廣營造有限
      公司」（下稱昶廣公司），趁無人看顧之際，共同徒手竊
      取昶廣公司所有之鋼筋乙批約300 公斤。旋於得手後，將
      所竊得之鋼筋載至雲林縣麥寮鄉後安村後安226 號林志賢
      所經營之舊貨商，以每公斤新臺幣（下同）6 元價格變賣
      得款後，朋分花用。嗣於93年12月27日下午1 時許，為昶
      廣公司工地主任庚○○於上開林志賢所經營之舊貨商處發
      現該批鋼筋，始循線查悉上情。
    (2)於93年11月1日上午6時許，在雲林縣麥寮鄉麥寮農會斜對
      面之空地，以自備之鑰匙1 支，竊取辛○○所有之車牌號
      碼ZVF-407號輕機車1輛，於得手後供己代步之用。嗣於同
      年月7日下午2時25分許，在雲林縣麥寮鄉○○村○○路菜
      市場公廁旁，正以噴漆改裝上開竊得之機車時，因該機車
      未懸掛車牌，為警當場查獲，並扣得該鑰匙1支及噴漆1罐
      ，始查悉上情。
    (3)於93年11月17日下午2 時許，在雲林縣麥寮鄉○○村○○
      路17號乙○○住處前，以自備客觀上對人之生命、身體構
      成危險而可供兇器使用之六角扳手1 支，竊取林漢峰所有
      之車牌號碼ZWX-250號輕機車1輛，於得手後供己代步之用
      。旋於同日下午3 時50分許，行經雲林縣麥寮鄉○○路23
      號旁時，為林漢峰之家人乙○○發現，而當場報警查獲，
      並扣得該自製六角扳手1支。
    (4)與孫清欽（另經檢察官聲請簡易判決處刑）基於犯意之聯
      絡，於94年1月4日晚間8 時許，在雲林縣麥寮鄉麥寮國中
      前，由孫清欽在旁把風，己○○則以自備客觀上對人之生
      命、身體構成危險而可供兇器使用之六角扳手1 支，下手
      竊取壬○○所有之車牌號碼VT-2326 號（併辦意見書誤寫
      為VT-2328號）自小貨車1輛，於得手後暫停放在橋頭村橋
      南加油站旁，以作為竊取鋼鐵材料之交通工具。而於翌日
      （即5日）凌晨3時許，己○○駕駛上開自小貨車搭載孫清
      欽，前往雲林縣麥寮鄉○○路德旺汽車修理廠旁之建築工
      地，尚未著手竊取該工地內之鋼筋時，因該自小貨車車輪
      陷入泥地，無法動彈，己○○及孫清欽只好棄車逃逸。嗣
      經警據報前往圍捕，於同日凌晨4 時許，在雲林縣麥寮鄉
      臺17線公路巴黎汽車旅館前，當場查獲，並扣得該自製六
      角扳手1支，始悉上情。
    (5)與林建章（另經檢察官提起公訴）基於犯意之聯絡，於94
      年1月16日下午3時30分許，共同駕車前往雲林縣麥寮鄉施
      厝村施厝22號丁○○住處外，由己○○駕車在外負責把風
      ，林建章則侵入該住處（無故侵入住宅部分未據告訴），
      徒手竊取丁○○所有之之VCD1台（約值1,000元）、大衛
      牌香菸3條（約值1,740元）、峰牌香菸5條（約值2,950元
      ）、七星牌香菸5條（約值2,300元）、黃長壽香菸6條（
      約值2,340元）等物，於得手後2人旋即駕車逃逸，該VCD1
      台變賣得款後平分，香菸共19條則供己使用。嗣經丁○○
      返家時看見己○○，並發現家中物品失竊，而報警循線查
      獲。
    (6)與林坤良（另經檢察官聲請簡易判決處刑）基於犯意之聯
      絡，於94年1月17日晚間7時許，在雲林縣麥寮鄉○○村○○路施厝夜市旁，由己○○持林坤良所提供之鑰匙1 支，
      竊取戊○○所有之車牌號碼N5-5733號自小貨車1輛，於得
      手後供己代步之用。
    (7)與林坤良（另經檢察官聲請簡易判決處刑）基於犯意之聯
      絡，於94年1 月18日中午12時20分許，由己○○駕駛上開
      車號N5-5733 號自小貨車，搭載林坤良，前往雲林縣崙背
      鄉草湖村134 之30號丙○○住處前，趁無人注意之際，由
      林坤良在旁負責把風，己○○則下手竊取丙○○所有之羊
      隻1 隻，於得手後，共同駕駛該自小貨車載運羊隻前往彰
      化縣芳苑鄉○街村○○路○街段318號謝榮住處，以1,000
      元之價格出售予謝榮。嗣於同日下午4時許，其2人駕駛上
      開自小貨車，行經雲林縣麥寮鄉雷厝村雷厝108之1號前，
      為警當場查獲，並扣得林坤良所有之鑰匙1 支及變賣羊隻
      所得之現金1,000元。
    (8)於94年1月23日上午7時許，在雲林縣麥寮鄉○○村○○路
      52之12號前，以自備客觀上對人之生命、身體足以構成危
      險，而可供兇器使用之自製六角扳手1 支，竊取癸○○所
      使用之車牌號碼Y7-8616號自小貨車1輛，於得手後供己代
      步之用。嗣於同年月24日下午3 時25分許，駕駛上開自小
      貨車，行經雲林縣麥寮鄉○○村○○○○道路74.07 公里處
      ，不慎與同向由許維和所騎乘之車號NTT-460 號重機車發
      生碰撞，致許維和受傷（過失傷害部分未據告訴），己○○旋即棄車逃離現場（所涉肇事逃逸部分另經本院判處徒
      刑在案），經警據報後循線前往雲林縣麥寮鄉橋頭村施厝
      2之2號許朝旺住處，當場查獲己○○，並扣得自製六角扳
      手1支，始悉上情。
  (二)案經雲林縣警察局臺西分局報請臺灣雲林地方法院檢察署檢
    察官偵查起訴，及雲林縣警察局臺西分局、彰化縣警察局二
    林分局分別報請該署檢察官偵查後移送併案審理。
二、認定犯罪事實所憑之證據及理由：
  (一)被告己○○與江韓偉共犯竊盜鋼筋部分犯行：
    (1)被告於偵查中及本院審理中之自白。
    (2)共同被告江韓偉於警詢中之自白。
    (3)被害人庚○○於警詢中之指訴。
    (4)證人林志賢於警詢中之證述。
    (5)被害人庚○○之贓物認領收據1紙。
    (6)現場照片6張。
  (二)被告竊盜車號ZVF-407號輕機車部分犯行：
    (1)被告於警詢、偵查及本院審理中之自白。
    (2)被害人辛○○於警詢中之指訴。
    (3)被害人辛○○之贓物認領收據1紙。
    (4)機車及扣案鑰匙之照片5張。
    (5)車籍作業系統-查詢認可資料1紙。
    (6)扣案之鑰匙1支及噴漆1罐。
  (三)被告竊盜車號ZWX-250號輕機車部分犯行：
    (1)被告於警詢、偵查及本院審理中之自白。
    (2)被害人乙○○於警詢中之指訴。
    (3)被害人乙○○之贓物認領收據1紙。
    (4)照片8張。
    (5)車籍作業系統-查詢認可資料1紙。
    (6)扣案之自製六角扳手1支及本院勘驗筆錄。
  (四)被告與孫清欽共同竊取車號VT-2326號自小貨車部分犯行：
    (1)被告於警詢及本院審理中之自白。
    (2)共同被告孫清欽於警詢中之自白。
    (3)被害人壬○○於警詢中之指訴。
    (4)被害人壬○○之贓物認領保管單1紙。
    (5)照片4張。
    (6)扣案之自製六角扳手1支及本院勘驗筆錄。
  (五)被告與林建章共同竊取丁○○住處財物部分犯行：
    (1)被告於偵查中及本院審理時之自白。
    (2)同案被告林建章於警詢及偵查中之自白。
    (3)被害人丁○○於警詢中之指訴。
    (4)現場照片6張。
  (六)被告與林坤良共同竊取車號N5-5733號自小貨車部分犯行：
    (1)被告於警詢、偵查及本院審理中之自白。
    (2)同案被告林坤良於警詢中之供述。
    (3)被害人戊○○於警詢中之指訴。
    (4)被害人戊○○之贓物認領保管單1紙。
    (5)車輛竊盜、車牌失竊資料個別查詢報表1紙。
    (6)車號N5-5733號自小貨車之照片2張。
    (7)扣案之鑰匙1支。
  (七)被告與林坤良共同竊取丙○○之羊隻部分犯行：
    (1)被告於警詢、偵查及本院審理中之自白。
    (2)同案被告林坤良於警詢中之供述。
    (3)被害人丙○○於警詢中之指訴。
    (4)證人謝榮於警詢中之證述。
    (5)被害人丙○○之贓物認領保管單1紙。
    (6)羊隻1隻之照片2張。
    (7)扣案之現金1,000元。
  (八)被告竊取車號Y7-8616號自小貨車部分犯行：
    (1)被告於本院審理中之自白。
    (2)被害人癸○○於警詢中之指訴。
    (3)被害人癸○○之贓物認領保管單1紙。
    (4)道路交通事故現場圖、調查報告表(一)、(二)。
    (5)被害人許維和之診斷證明書1紙。
    (6)現場照片13張。
    (7)雲林縣警察局車輛協尋（尋獲）電腦輸入單2紙。
    (8)車籍作業系統-查詢認可資料1紙。
    (9)扣案之自製六角扳手1支及本院勘驗筆錄。
三、論罪科刑之理由：
  (一)查本件扣案之自製六角扳手3支，均為Ｌ型，分別長約7公分
    、8公分、8.5公分，較長一端均已磨成扁平銳利狀，為金屬
    材質，質地堅硬，於客觀上顯對人之生命、身體構成危險，
    可供兇器使用無訛，業經本院當庭勘驗在卷。
  (二)被告所為事實(一)之(1)、(2)、(5)、(6)、(7)部分，均係犯刑法第
    320 條第1 項之普通竊盜罪；所為事實(一)之(3)、(4)、(8)部分
    ，均係犯刑法第321條第1項第3款之攜帶兇器竊盜罪。
  (三)被告與江韓偉所為事實(一)之(1)部分竊盜犯行；與孫清欽所為
    事實(一)之(4)部分竊盜犯行；與林建章所為事實(一)之(5)部分竊
    盜犯行；與林坤良所為事實(一)之(6)、(7)部分竊盜犯行，分別
    有犯意聯絡及行為分擔，均為共同正犯。
  (四)被告先後多次竊盜犯行，時間緊接，方法相同，觸犯構成要
    件相同之罪名，顯係基於概括犯意為之，為連續犯，依刑法
    第56條之規定，應以情節較重之共同攜帶兇器竊盜罪論處，
    並加重其刑。
  (五)事實(一)之(1)、(4)至(8)部分犯行雖未據公訴人起訴，然與上開
    已提起公訴之事實(一)之(2)、(3)部分犯行，有連續犯之裁判上
    一罪關係，為起訴效力所及，基於審判不可分原則，本院自
    應併予審理。
  (六)審酌被告先前只有施用毒品經觀察勒戒之前科，有臺灣高等
    法院被告前案紀錄表在卷可憑，素行並非嚴重不良，因欠缺
    代步工具，始竊取他人之機車、自小貨車供己使用，且本身
    失業又身染毒品，欠錢花用，始竊取他人財物，圖以變現花
    用，而其所竊取之財物中有輕機車2輛、自小貨車3輛，價值
    不低，更對被害人之生活產生不便，及被告竊盜所用之手段
    ，被告僅國中肄業，學歷不高，暨其犯後坦承犯行，態度尚
    良好等一切情狀，量處如主文第1項所示之刑。
  (七)扣案之鑰匙2支及自製六角扳手3支均係被告犯罪所用之物，
    且為被告本身所有，或共犯林坤良所有，爰均依刑法第38條
    第1項第2款之規定諭知沒收。至於扣案之現金1,000元係被
    告變賣竊得羊隻所得之贓物，並非犯罪直接所得之物，爰不
    另為沒收諭知，併予敘明。
四、適用之法條：
  (一)刑事訴訟法第273條之1第1項、第299條第1項前段。
  (二)刑法第28條、第56條、第321條第1項第3款、第38條第1項第
    2款。
本案經檢察官甲○○到庭執行職務。
中　　華　　民　　國　　94　　年　　5 　　月　　13　　日
                  刑事第三庭    法  官  廖  國  勝
以上正本證明與原本無異。
如不服本判決，應於判決送達後10日內，向本院提出上訴狀。
                                書記官  林  汎  柏
中　　華　　民　　國　　94　　年　　5 　　月　　13　　日
【附錄本案論罪科刑法條全文】
刑法第321條：
犯竊盜罪而有左列情形之一者，處六月以上、五年以下有期徒刑
：
一  於夜間侵入住宅或有人居住之建築物、船艦或隱匿其內而犯
    之者。
二  毀越門扇、牆垣或其他安全設備而犯之者。
三  攜帶兇器而犯之者。
四  結夥三人以上而犯之者。
五  乘火災、水災或其他災害之際而犯之者。
六  在車站或埠頭而犯之者。
前項之未遂犯罰之。
